台灣苗栗地方法院刑事判決　　　　　　　　　　　　　九十一年度易字第三一二號
　　公　訴　人　臺灣苗栗地方法院檢察署檢察官
　　被　　　告　甲○
右列被告因違反毒品危害防制條例案件，經檢察官聲請以簡易判決處刑（九十一年度
毒偵字第二四四號），本院認不宜以簡易判決處刑，改依通常程序審理，本院判決如
左
    主  文
甲○施用第貳級毒品，處有期徒刑捌月。扣案之第貳級毒品安非他命壹包（驗餘後淨
重零點壹陸公克）沒收銷燬之。
    事  實
一、甲○前於民國八十四年間，因違反麻醉藥品管理條例案件，經臺灣新竹地方法院
    判處有期徒刑四月，於八十四年九月二十七日易科罰金執行完畢；於八十五年間
    ，因違反同條例案件，經同院判處有期徒刑六月，於同年六月二十五日易科罰金
    執行完畢（本案不構成累犯），仍不知悛改。復於八十七年十一月下旬，因施用
    毒品案件，經送觀察、勒戒後，認無繼續施用毒品之傾向，台灣新竹地方法院檢
    察署檢察官遂於八十七年十二月十日，以八十七年度毒偵字第六二六九號為不起
    訴處分確定，再於八十九年三月中旬，因二犯施用第二級毒品安非他命案件，經
    本院裁定送觀察、勒戒後，認有繼續施用毒品之傾向，除由法院裁定送強制戒治
    外，並經臺灣苗栗地方法院檢察署檢察官提起公訴，本院於八十九年七月七日以
    八十九年度易字第四八二號判處有期徒刑六月確定，尚未執行。而甲○則先於八
    十九年八月二十五日停止強制戒治交付保護管束而出戒治所，竟仍不知戒絕毒癮
    ，基於施用第二級毒品安非他命之犯意，於九十一年三月十日下午，在苗栗縣竹
    南鎮友人住處（起訴書誤載為在竹南市場內施用），施用第二級毒品安非他命一
    次，嗣於九十一年三月十二日凌晨三時許，為警在苗栗縣竹南鎮竹南市場內查獲
    ，並扣得供甲○於前揭時、地施用之第二級毒品安非他命一包（含袋重０‧四公
    克，驗餘後淨重０．一六公克），並經本院將警察於查獲甲○當日採集其尿液送
    鑑定結果，確呈甲基安非他命陽性反應，而查悉上情。
二、案經苗栗縣警察局竹南分局移請臺灣苗栗地方法院檢察署檢察官偵查起訴。
    理  由
一、訊據被告甲○對於右揭事實，坦承不諱（參見本院卷四三頁審理筆錄），並有其
    於九十一年三月十二日經警查獲後，採集其尿液，經本院送鑑驗結果，確呈甲基
    安非他命陽性反應之中山醫學大學附設醫院藥物濫用檢測中心於九十一年九月三
    日出具之尿液檢驗報告各一份、苗栗縣警察局竹南分局查獲違反毒品危害防制條
    例嫌疑人尿液檢體編號登記簿影本一紙附卷可稽（附於本院卷第三二、三三頁）
    。而按常人如未吸用安非他命，其尿水應無甲基安非他命反應，倘有吸用者，約
    百分之七十於二十四小時內自尿中排出，約百分之九十於九十六小時自尿中排出
    ，故推算吸用時間距採尿時間最長可能不會超過四日，此經行政院衛生署藥物食
    品檢驗局八十一年二月八日（八一）藥檢壹字第００一一五六號函示甚明，是經
    採尿檢驗有安非他命者，通常可認其人於採尿前之四日內有吸用安非他命，復有
    當場查獲之粉沬一包，經送鑑驗結果，確為第二級毒品安非他命，此有內政部警
    政署刑事警察局於九十一年六月二十六日以刑鑑字第０九一０一四九五一二號函
    覆就扣案之安非他命鑑驗結果通知書一份附卷可稽（附於本院卷第二四頁），及
    毒品安非他命一包（含袋重０‧四公克，驗餘後淨重０．一六公克）扣案可憑。
   被告自白核與事實相符，足堪憑採。另被告前於民國八十四年間，因違反麻醉藥
    品管理條例案件，經臺灣新竹地方法院判處有期徒刑四月，於八十四年九月二十
    七日易科罰金執行完畢；於八十五年間，因違反同條例案件，經同院判處有期徒
    刑六月，於同年六月二十五日易科罰金執行完畢，復於八十七年十一月下旬，因
    施用毒品案件，經送觀察、勒戒後，認無繼續施用毒品之傾向，台灣新竹地方法
    院檢察署檢察官遂於八十七年十二月十日，以八十七年度毒偵字第六二六九號為
    不起訴處分確定，再於八十九年三月中旬，因二犯施用第二級毒品安非他命案件
    ，經本院裁定送觀察、勒戒後，認有繼續施用毒品之傾向，除由法院裁定送強制
    戒治外，並經臺灣苗栗地方法院檢察署檢察官提起公訴，本院於八十九年七月七
    日以八十九年度易字第四八二號判處有期徒刑六月確定，為其所自承，並有臺灣
    苗栗地方法院檢察署刑案資料查註紀錄表、臺灣高等法院被告全國前案紀錄表及
    法務部被告在監在押資料表各一份在卷足憑。本案事證明確，被告三犯毒品危害
    防制條例第十條施用毒品罪之犯行洵堪認定，應依法論科。
二、核被告所為，係犯毒品危害防制條例第十條第二項之施用第二級毒品罪。其持有
    第二級毒品，進而施用，持有之低度行為應被施用之高度行為所吸收，不另論罪
    。公訴人另以被告係自九十一年三月間起，在苗栗縣竹南鎮竹南市場內，另有多
    次施用安非他命犯行，亦犯毒品危害防制條例第十條第二項之罪嫌等語。然犯罪
    事實應依證據認定之，無證據不得推定其犯罪事實，刑事訴訟法第一百五十四條
    定有明文；而被告之自白，不能作為有罪判決之唯一證據，仍應調查其他必要之
    證據，以察其是否與事實相符。查被告雖曾於偵查中自白其有於前述時間連續施
    用安非他命多次之犯行，惟被告於本院審理時，已堅決否認除前揭犯罪事實欄所
    載施用安非他命一次，有何其他施用安非他命犯行，因查無其他被告驗尿報告結
    果有呈安非他命陽性反應之紀錄可資佐證，此外，亦查無其他任何證據，足資證
    明被告有公訴人所指另有多次施用安非他命毒品行為，是其此部分犯行，僅有被
    告於偵查中單一自白，應屬不能證明，惟公訴人認此部分與前開有罪之施用第二
    級毒品之犯行，有連續犯之裁判上一罪關係，爰不另為無罪之諭知，附此敘明。
    爰審酌被告已有二次違反麻醉藥品管理條例案件之素行，且曾因施用第二級毒品
    安非他命之行為甫經觀察、勒戒執行完畢，復三犯本件之罪，顯無確切戒斷毒品
    之決心，及其犯罪手段、施用次數為一次、所生危害及事後於尚知坦承犯行，並
    當庭表示不再施用毒品，態度甚佳等一切情狀，量處如主文所示之刑。公訴檢察
    官雖以被告不知戒除毒癮，於犯後曾於本院九十一年五月二十三日調查時否認犯
    行，經將其尿液送複驗確定呈甲基安非他命陽性反應後，方俯首認罪，已花費不
    少司法資源，求處有期徒刑十月，惟本院審酌被告於本案施用毒品次數僅一次，
    且司法本即應調查被告犯罪證據以資證明其犯行，被告最後還是於審理中坦承犯
    行，且當庭表明戒絕毒癮，本院仍認判處如主文所示之刑，不予以被告易科罰金
    之機會，已足資警愓，附此敘明。另扣案之安非他命（送驗後淨重點０．一六公
    克），係毒品危害防制條例所定之第二級毒品，為查獲之毒品，不問屬於犯人與
    否，應併依毒品危害防制條例第十八條第一項前段之規定沒收銷燬。
據上論斷，應依刑事訴訟法第四百五十二條、第二百九十九條第一項前段，毒品危害
防制條例第十條第第二項、第十八條第一項前段，判決如主文。
本案經檢察官黃棋安到庭執行職務。
中      華      民      國    九十一    年   十      月    二十二    日
                                臺灣苗栗地方法院刑事第二庭
                                    法  官  黃  賢  婷
右正本證明與原本無異。
如不服本判決，應於判決送達後十日內向本院提出上訴狀( 應附繕本 )，上訴於
臺灣高等法院台中分院。
                                    書記官  陳  文  聰
中      華      民      國    九十一    年      十      月    二十二    日
所犯法條：
毒品危害防制條例第十條
施用第一級毒品者，處六月以上五年以下有期徒刑。
施用第二級毒品者，處三年以下有期徒刑。
